【裁判字號】    97,易,34
【裁判日期】    970326
【裁判案由】    恐嚇
【裁判全文】
臺灣雲林地方法院刑事判決                97年度易字第34號
公  訴  人  臺灣雲林地方法院檢察署檢察官
被      告  乙○○
                    （另案在臺灣雲林第二監獄執行中）
上列被告因恐嚇案件，經檢察官提起公訴（96年度偵字第3279號
），被告於準備程序進行中就被訴事實為有罪之陳述，本院合議
庭裁定進行簡式審判程序，判決如下：
    主  文
乙○○犯恐嚇取財未遂罪，累犯，處有期徒刑拾月，減為有期徒
刑伍月。又犯恐嚇取財罪，累犯，處有期徒刑壹年，減為有期徒
刑陸月。應執行有期徒刑拾月。
    事  實
一、乙○○前因麻醉藥品管理條例、肅清煙毒條例等案件，經法
    院定應執行為有期徒刑3 年10月，於民國85年6 月17日假釋
    出監，又因麻醉藥品管理條例、槍砲彈藥刀械管制條例、電
    信法等案件，分別經法院判處有期徒刑8 月、3 月、10月確
    定，經定應執行為有期徒刑1 年7 月，前揭假釋遭撤銷後，
    於87年5 月20日入監執行殘刑，並接續執行後案之有期徒刑
    1 年7 月，於91年1 月28日縮短刑期假釋出監，於91年3 月
    19日假釋期滿假釋未經撤銷，其未執行之刑，以已執行論。
    仍不知悔改，復為下列恐嚇取財犯行：
    (一)基於意圖為自己不法所有之犯意，於95年10月下旬，在雲
      林縣虎尾鎮○○路○ 段某處天橋下，以公共電話接續3 次
      撥打址設雲林縣虎尾鎮○○路○ 段482 號「金冠」電子遊
      藝場之電話，向該遊藝場店長甲○○恫嚇稱：我現在遭通
      緝，需要新臺幣（下同）200,000 元作跑路費，若不給錢
      ，會來砸店等語，以此加害財產之事向甲○○恐嚇，致甲○○心生畏懼，嗣因甲○○未及籌措款項匯款而未遂。
    (二)復基於意圖為自己不法所有之犯意，於95年11月上旬，在
      臺北市臺北車站，以門號0000000000號行動電話，接續2
      次撥打址設雲林縣虎尾鎮○○路128 號「嘉年華」電子遊
      藝場之電話，向接聽電話之店長丁○○恫稱：我現在通緝
      中，需要5 萬元跑路費，不依指示匯款的話，要讓「嘉年
      華」電子遊藝場難看等語，以此加害財產之事向丁○○恐
      嚇，致丁○○心生畏懼，而於95年12月8 日，依其指示匯
      款30,000元至不知情之陳一男所有、臺灣郵政股份有限公
      司南投中興郵局局號000000-0號、帳號000000-0號帳戶內
      ，上開款項匯入後，陳一男扣除乙○○積欠之借款15,000
      元後，將其餘15,000元交付予乙○○。嗣乙○○於本件恐
      嚇取財犯行尚未被有偵查犯罪職權之公務員發覺前，於96
      年1 月10日，在臺灣雲林第二監獄接受員警詢問時主動供
      出犯罪事實，自首並接受裁判。
二、案經雲林縣警察局虎尾分局報告臺灣雲林地方法院檢察署檢
    察官偵查起訴。
    理  由
一、本件被告乙○○所犯係死刑、無期徒刑、最輕本刑為3 年以
    上有期徒刑以外之罪，其於準備程序就被訴事實為有罪之陳
    述，經本院裁定由受命法官獨任以簡式審判程序審理，則依
    刑事訴訟法第273 條之2 、同法第159 條第2 項之規定，不
    適用傳聞法則有關限制證據能力之相關規定，合先敘明。
二、上揭事實，業據被告乙○○於警詢及偵審中坦承不諱，且如
    事實欄一之(一)所示恐嚇取財犯行，並有證人即被害人甲○○
    於警詢及偵查中之證言可資佐證；事實欄一之(二)所示恐嚇取
    財犯行，有證人即被害人丁○○於警詢時之證述、證人即提
    供帳戶者陳一男於警詢及偵查中之證言及前揭南投中興郵局
    局號000000-0號、帳號000000-0號帳戶之客戶基本資料、最
    近交易資料、客戶歷史交易清單、雲林縣警察局虎尾分局97
    年3 月6 日雲警虎偵字第0970002504號函文及職務報告各1
    份在卷可稽，足認被告自白與事實相符，堪可採信。本件事
    證明確，被告犯行堪以認定，應依法論科。
三、核被告乙○○事實欄一之(一)所為，係犯刑法第346 條第3 項
    、第1 項之恐嚇取財未遂罪；事實欄一之(二)所為，係犯刑法
    第346 條第1 項之恐嚇取財罪。被告於事實欄一之(一)所示時
    、地，3 次撥打電話，向甲○○恐嚇取財之行為，其犯罪時
    間密接、地點相同，係以單一行為之數個舉動，接續進行同
    一犯罪，在犯罪完成以前，其各個撥打電話舉動屬犯罪行為
    之一部，而接續侵害同一法益，應為接續犯而論以一罪；被
    告於事實欄一之(二)所示時、地，2 次撥打電話，向丁○○恐
    嚇取財之行為，亦為接續犯。被告於事實欄一之(一)、(二)所示
    2 次恐嚇取財犯行，犯意各別，應分論併罰。又被告有如事
    實欄一所載之前案科刑及執行紀錄，有卷附臺灣高等法院被
    告前案紀錄表可按，其受有期徒刑之執行完畢，5 年以內故
    意再犯有期徒刑以上之罪，所犯上開各罪，均為累犯，應依
    刑法第47條第1 項之規定，各加重其刑。被告於事實欄一之
    (一)所示恐嚇取財犯行，其已著手於恐嚇取財行為之實行而不
    遂，為未遂犯，依刑法第25條第2 項之規定，按既遂犯之刑
    減輕，並先加後減。而事實欄一之(二)所示恐嚇取財犯行，被
    告係在其犯行尚未被有偵查犯罪職權之公務員發覺前，於接
    受警員詢問時主動供出犯罪事實，自首並接受裁判，有雲林
    縣警察局虎尾分局前揭函文、職務報告在卷足憑，依刑法第
    62條前段之規定減輕其刑，並先加後減。爰審酌被告正值壯
    年，不思循正途獲取財物，其犯罪之手段、犯罪所生危害，
    及其犯後坦承犯行、態度尚稱良好等一切情狀，分別量處如
    主文所示之刑。又被告2 次恐嚇取財犯行，其犯罪時間均在
    96年4 月24日以前，合於減刑條件，均應依中華民國96年罪
    犯減刑條例第2 條第1 項第3 款之規定，減其刑期2 分之1
    。被告所犯上開罪刑，並依刑法第51條第5 款之規定，定其
    應執行之刑。被告於事實欄一之(二)恐嚇取財犯行所用之門號
    0000000000號行動電話，並非被告所有之物，不予宣告沒收
    。
據上論斷，應依刑事訴訟法第273 條之1 第1 項、第299 條第1
項前段，刑法第346 條第1 項、第3 項、第47條第1 項、第25條
第2 項、第62條前段、第51條第5 款，刑法施行法第1 條之1 第
1 項、第2 項前段，中華民國96年罪犯減刑條例第2 條第1 項第
3 款、第7 條，判決如主文。
本案經檢察官丙○○到庭執行職務。
中    華    民    國    97    年    3     月    26    日
                  刑事第二庭    法  官  王  素  珍
以上正本證明與原本無異。
如不服本判決，應於判決收受後10日內，向本院提出上訴狀（須
附繕本）。
                                書記官  吳  伊  婷
中    華    民    國    97    年    3     月    26    日
附錄本案論罪科刑法條：
中華民國刑法第346條
（單純恐嚇罪）
意圖為自己或第三人不法之所有，以恐嚇使人將本人或第三人之
物交付者，處6 月以上5 年以下有期徒刑，得併科1 千元以下罰
金。
以前項方法得財產上不法之利益，或使第三人得之者，亦同。
前二項之未遂犯罰之。


司法院資訊處製作；財團法人民間司法改革基金會備份。
